【裁判字號】    98,消債更,74
【裁判日期】    980629
【裁判案由】    更生
【裁判全文】
臺灣桃園地方法院民事裁定            98年度消債更字第74號
聲  請  人
即 債務 人  甲○○○○○○
上列當事人聲請消費者債務清理事件，本院裁定如下：
    主  文
債務人高竺自中華民國九十八年六月三十日十八時起開始更生
程序。
命司法事務官進行本件更生程序。
聲請人其餘聲請駁回。
    理    由
一、按法院開始更生程序之裁定，應載明其年、月、日、時，並
    即時發生效力。次按法院裁定開始更生或清算程序後，得命
    司法事務官，進行更生或清算程序，必要時，得選任律師、
    會計師或其他適當之自然人或法人一人為監督人或管理人。
    消費者債務清理條例第45條第1 項、第16條第1 項分別定有
    明文。
二、本件聲請人即債務人聲請意旨略以：聲請人並無資產，雖有
    工作薪資收入，然負債共4,965,252 元，尚須扶養母親，聲
    請人實已不能清償債務或有不能清償之虞。其次，聲請人已
    於97年8 月以書面向最大債權金融機構中國信託商業銀行請
    求協商債務清償方案，惟協商不成，中國信託商業銀行於97
    年10月30日發給協商不成立證明書。另聲請人無擔保或無優
    先權之債務總額未逾一千二百萬元，復未經法院裁定開始清
    算程序或宣告破產，爰聲請更生等語。
三、經查，聲請人所主張之上開事實，業據其提出財團法人金融
    聯合徵信中心當事人查詢個人資料（信用報告）回覆書、租
    賃契約書影本、96年度綜合所得稅電子結算申報書影本、綜
    合所得稅繳納證明書、前置協商不成立通知書、財政部臺灣
    省北區國稅局財產歸屬資料清單、綜合所得稅各類所得清單
    、水電瓦斯等各類生活必須支出之帳單、收據、戶謄謄本、
    勞工保險被保險人投保資料表、存摺影本等證明文件為證，
    經核與其陳述相符。又查，聲請人現負債總額約為4,965,25
    2 元，雖聲請人自承每月約有三萬元許之工作收入，然其上
    開收入於扣除必要生活費用、扶養費用、房租支出後所餘數
    額，衡諸上開債務總數，其應有不能清償債務之情事。此外
    ，本件又查無聲請人有消費者債務清理條例第6 條第3 項、
    第8 條或第46條各款所定駁回更生聲請之事由存在，則其聲
    請更生，應屬有據，並依首揭規定命司法事務官進行本件更
    生程序，爰裁定如主文。
四、關於保全處分部分
    按法院就更生或清算之聲請為裁定前，得因利害關係人之聲
    請或依職權，以裁定為保全債務人財產、限制債權人對於債
    務人行使債權，及停止對於債務人財產強制執行程序之保全
    處分，消費者債務清理條例第19條第1 項第1 、2 、3 款定
    有明文。另按消費者債務清理條例第48條第2 項規定，法院
    裁定開始更生程序後，對於債務人不得開始或繼續訴訟及強
    制執行程序。本件聲請人雖聲請保全處分，然揆諸前揭條文
    規定，於裁定准予更生裁定後，對於債務人之訴訟及強制執
    行程序已有明文限制，因此顯無保全必要，故聲請人該部分
    保全處分之請求，應予駁回。
中    華    民    國    98    年    6     月    29    日
                      民事第三庭    法  官  林曉芳
上為正本係照原本作成
本件不得抗告
本裁定已於98年6月30日17時公告。
中    華    民    國    98    年    6     月    30    日
                                    書記官  邱飛鳴
備註：關於更生方案之「認可」，本院必實際依聲請人之收入、
      資產狀況詳細評估，必認為公允始予認可，非依債權總額
      打折認定，請慎提更生方案。
備註：依消費者債務清理條例第61條、第65條之規定：若債務人
      提出之更生方案未經債權人會議同意可決、亦未經法院裁
      定認可者，應開始「清算程序」。屆時債務人所有之全部
      財產均將「拍賣變價」分配予債權人；且法院得依利害關
      係人之聲請或依職權限制債務人之生活；債務人公私法上
      之資格或權利將受限，不得從事擔任某些職務或某些特定
      業務之從業人員、不得經營某些特定營業或為某些特定交
      易行為、或會喪失某些特定資格；而若查明債務人有消費
      者債務清理條例第133條、第134條各款所規定之情事（例
      如經查明債務人有因浪費、賭博或其他投機行為，致財產
      顯然減少、負擔過重債務；或普通債權人之分配額低於債
      務人聲請前二年可處分所得扣除自己及依法應受其扶養者
      所必要生活費用之數額），本院將為「不免責」之裁定。


司法院資訊處製作；財團法人民間司法改革基金會備份。
